臺灣彰化地方法院刑事判決　　　　　　　　　　　　九十一年度易字第一八八號
　　公　訴　人　臺灣彰化地方法院檢察署檢察官
　　被　　　告　乙○○　男十九.
　　　　　　　　丙○○　男二十.
右被告等因竊盜案件，經檢察官提起公訴（九十一年度偵字第六九三二號），本院判
決如左：
        主  文
乙○○共同攜帶兇器竊盜，處有期徒刑捌月。緩刑年，緩刑期內付保護管束。
丙○○共同攜帶兇器竊盜，累犯，處有期徒刑拾月。
        事  實
一、乙○○、丙○○（前曾於民國八十八年十二月二十九日因竊盜案件，經臺灣高等
    法院臺中分院判處有期徒刑一年六月確定，入監執行後，於九十年十月八日經假
    釋付保護管束，並於九十年十月十七日期滿未經撤銷而視為執行完畢）二人因丙
    ○○缺乏車輛代步，竟共同基於為自己不法所有之意圖，於九十一年十月四日下
    午九時二十分許，由乙○○攜帶其所有、客觀上足供兇器使用之螺絲起子及六角
    板手各一支（均未扣案），並騎乘車牌號碼ＴＵＭ─五九八號輕型機車前往丙○
    ○位於彰化縣二水鄉○○村○○路○段八八巷三六弄三二號住處搭載丙○○外出
    ，沿途尋找偷竊目標，於九十一年十月四日下午十一時許，途經彰化縣田中鎮○
    ○路○段一巷巷口，因見張董秀鳳（起訴書誤載為甲○○）所有之車牌號碼ＯＮ
    ─九六九０號（起訴書誤載為ＯＮ─六九六０號）自小客車一輛停放該處，無人
    看管，認有機可乘，乃由丙○○在旁把風，乙○○則持上開其所有、客觀上足供
    兇器使用之螺絲起子及六角板手各一支，撬開上開自小客車駕駛座車門（毀損部
    分未據告訴），並發動引擎後，將該自小客車交由丙○○駕駛，旋為警當場發現
    而查獲，並將乙○○加以逮捕，丙○○則乘隙駕駛上開竊得之自小客車逃逸。
二、案經彰化縣警察局田中分局報請臺灣彰化地方法院檢察署檢察官偵查起訴。
        理  由
一、訊據被告乙○○對於右揭事實坦承不諱，質之被告丙○○固坦承於九十一年十月
    四日下午十一時許，與被告乙○○一同前往彰化縣田中鎮○○路○段一巷巷口，
    並將車牌號碼ＯＮ─九六九０號自小客車駕駛離去等情不諱，然矢口否認涉有何
    右揭犯行，辯稱：被告乙○○偷車時，伊在旁邊等，不知被告乙○○係在偷車，
    被告乙○○說是向家人借的車云云。惟查：右揭事實，業據被告乙○○、丙○○
    二人於警訊及本院九十一年十一月十五日訊問時坦認在卷，衡以被告丙○○於警
    訊時對於被告乙○○係以如何之方法撬開上開車牌號碼ＯＮ─九六九０號自小客
    車之駕駛座車門及發動引擎等等竊盜之過程，供述甚為詳細，且與被告乙○○於
    警、偵訊、本院訊問及審理時供承之情節相符，堪認被告丙○○於警訊及本院九
    十一年十一月十五日訊問時之白自為可信，被告丙○○於本院審理時事後空言否
    認，尚無可採。此外，復有證人即車牌號碼ＯＮ─九六九０號自小客車之使用人
    甲○○於警訊時之證述、贓物認領保管單、彰化縣警察局車輛協尋（尋獲）電腦
    輸入單、車籍資料作業詳細畫面各一份及照片二幀在卷可佐，本件事證明確，被
    告乙○○、丙○○二人前開犯行均洵堪認定。
二、核被告乙○○、丙○○二人所為，均係犯刑法第三百二十一條第一項第三款之攜
    帶兇器竊盜罪。又被告乙○○、丙○○二人間，有犯意聯絡與行為分擔，均應論
    以共同正犯。再被告丙○○前曾於八十八年十二月二十九日因竊盜案件，經臺灣
    高等法院臺中分院判處有期徒刑一年六月確定，入監執行後，於九十年十月八日
    經假釋付保護管束，並於九十年十月十七日期滿未經撤銷而視為執行完畢，有臺
    灣彰化地方法院檢察署刑案資料查註紀錄表及臺灣高等法院全國前案紀錄表各一
    份在卷可考，其於五年以內再犯本件有期徒刑以上之罪，為累犯，應依刑法第四
    十七條之規定，加重其刑。爰審酌被告乙○○、丙○○二人之素行、犯罪之動機
    、目的、持客觀上可供兇器使用之螺絲起子及六角板手各一支竊盜之犯罪手段、
    竊取物品之價值、所生危害及犯罪後之態度等一切情狀，分別量處如主文第一項
    、第二項所示之刑。末查，被告乙○○前未曾受有期徒刑以上刑之宣告，有臺灣
    彰化地方法院檢察署刑案資料查註紀錄表及臺灣高等法院被告全國前案紀錄表各
    一件在卷可稽，被告乙○○經此科刑教訓，當知警惕而無再犯之虞，本院認所宣
    告之刑，以暫不執行為適當，爰併諭知緩刑三年，以勵自新；且本院認被告乙○
    ○之年紀尚輕，為免其再受外界之誘惑而犯罪，應由觀護人以專業知識輔導其品
    德，希其改過遷善，爰併宣告緩刑期內付保護管束。
三、至被告乙○○所有、供竊盜所用之螺絲起子及六角板手各一支，並未扣案，且業
    經被告乙○○於竊盜後旋即丟棄一節，業據被告乙○○供明在卷，爰不予宣告沒
    收，附予敘明。
據上論斷，應依刑事訴訟法第二百九十九條第一項前段，刑法第二十八條、第三百二
十一條第一項第三款、第四十七條、第七十四條第一款、第九十三條第一項，判決如
主文。
本案經檢察官黃淑媛到庭執行職務
中      華      民      國    九十一    年     十二     月    三十一    日
                                臺灣彰化地方法院刑事第三庭
                                      法      官  李  雅  俐
右正本證明與原本無異。
如不服本判決，應於判決送達後十日內，向本院提出上訴狀（須附繕本）。
告訴人或被害人對於判決如有不服具備理由請求檢察官上訴者，其上訴期間之計算係
以檢察官收受判決正本之日期為準。
                                      法院書記官  陳  佳  宏
中      華      民      國    九十二    年     一       月      六      日
附錄論罪科刑法條：
刑法第三百二十一條第一項第三款：
犯竊盜罪而有左列情形之一者，處六月以上五年以下有期徒刑：
  三、攜帶兇器而犯之者。
